臺灣新竹地方法院刑事判決　　　　　100年度審交易字第232號
公　訴　人　臺灣新竹地方法院檢察署檢察官
被　　　告　連昶昇
上列被告因公共危險案件，經檢察官提起公訴（100 年度偵緝字
第250號），本院依簡式審判程序判決如下：
    主  文
連昶昇服用酒類，不能安全駕駛動力交通工具而駕駛，處有期徒
刑捌月。應於刑之執行前，令入相當處所，施以禁戒個月。
    事  實
一、連昶昇前曾於民國91年間因犯酒醉駕車之公共危險案件，經
    本院於91年8 月30日以91年度竹交簡字第539 號判處罰金1
    5,000 元。其又於91年間因犯酒醉駕車之公共危險案件，經
    本院於91年7 月31日以91年度竹交簡字第520 號判處罰金3
    萬元。前揭2 案復經本院於91年11月20日以91年度聲字第
    932 號裁定應執行罰金4 萬3,000 元，於91年12月2 日確定
    ，於92年1 月10日因易服勞役改罰金繳清執行完畢。其又於
    96年間因犯酒醉駕車之公共危險案件，經本院於96年4 月23
    日以96年度竹交簡字第588 號判處拘役40日，復經本院於96
    年8 月9 日以96年度聲減字第920 號裁定減為拘役20日確定
    。其又於96年間因犯酒醉駕車之公共危險案件，經本院於96
    年7 月10日以96年度竹交簡字第868 號判處罰金6 萬元，於
    97年1 月4 日因罰金易服勞役執行完畢。其又於96年間因犯
    酒醉駕車之公共危險案件，經本院於97年4 月28日以97年度
    竹交簡字第222 號判處拘役50日，於97年5 月23日確定，於
    97年8 月26日執行完畢。其又於99年間因犯酒醉駕車之公共
    危險案件，經本院於99年5 月12日以99年度審竹交簡字第
    363 號判處有期徒刑4 月，緩刑2 年，於99年6 月10日確定
    ，復經本院於100 年1 月6 日以99年度撤緩字第150 號撤銷
    緩刑，於100 年1 月28日確定。
二、詎連昶昇猶不知悔改，明知飲酒後已達注意能力減低，反應
    能力變慢，不能安全駕駛動力交通工具之狀況時，如仍駕車
    行駛於馬路上，將導致其他人、車及己身可能發生危險，於
    100 年1 月18日8 、9 時許，在位於新竹市○○路之果菜市
    場內，飲用含有酒精之保力達1 瓶、啤酒半瓶，至同日10
    時許，已達不能安全駕駛動力交通工具之狀況，仍貿然騎乘
    連俊鑫所有之車牌號碼VFY-576 號之輕型機車，沿新竹市○
    ○路行駛返家。嗣於100 年1 月18日11時35分許，行經新竹
    市○○路500 號前時，為執行巡邏勤務之西門派出所員警攔
    查，發現連昶昇身上酒味濃厚，並於同日11時41分許，對其
    施以酒精濃度檢測，測得其呼氣酒精濃度值高達每公升0.55
    毫克，始悉上情。
三、案經新竹市警察局第一分局報請臺灣新竹地方法院檢察署檢
    察官偵查起訴。
    理  由
一、本件被告連昶昇所犯刑法第185 條之3 服用酒類，不能安全
    駕駛交通工具而駕駛罪，係非死刑、無期徒刑、最輕本刑為
    三年以上有期徒刑之罪，或高等法院管轄第一審之案件，被
    告於本院準備程序進行中，就被訴事實為有罪之陳述，經本
    院認合於新修正之刑事訴訟法第273 條之1 第1 項之規定，
    裁定進行簡式審判程序，合先敘明。
二、訊據被告連昶昇對於上揭服用酒類，致不能安全駕駛動力交
    通工具而駕駛之事實坦承不諱，並有新竹市警察局第一分局
    西門所公共危險案酒精測定紀錄表、竹市警交字第E0000000
    0 號舉發違反道路交通管理事件通知單、車牌號碼VFY-576
    號車輛詳細資料報表及汽、機車駕駛人酒後生理協調平衡檢
    測紀錄表各1 份等在卷可稽。而按酒精濃度呼氣已達每公升
    0.55毫克時，肇事率為一般正常人之10倍，認已達不能安全
    駕駛之標準，有法務部88年年5 月18日所發之法88檢字第00
    1669號函及其所附之88年5 月10日會議紀錄足參，而被告經
    酒精濃度之呼氣測試，已達每公升0.55毫克等情，有酒精測
    定紀錄表1 份在卷可稽，業如前述，堪認被告確已達不能安
    全駕駛動力交通工具之狀態甚明。綜上，本案事證明確，被
    告前揭犯行堪以認定，應予依法論科。
三、核被告連昶昇所為，係犯刑法第185 條之3 服用酒類不能安
    全駕駛動力交通工具而駕駛罪。又被告前曾於91年間因犯酒
    醉駕車之公共危險案件，經本院於91年8 月30日以91年度竹
    交簡字第539 號判處罰金15,000元。其又於91年間因犯酒醉
    駕車之公共危險案件，經本院於91年7 月31日以91年度竹交
    簡字第520 號判處罰金3 萬元。前揭2 案復經本院於91年11
    月20日以91年度聲字第932 號裁定應執行罰金4 萬3,000 元
    ，於91年12月2 日確定，於92年1 月10日因易服勞役改罰金
    繳清執行完畢。其又於96年間因犯酒醉駕車之公共危險案件
    ，經本院於96年4 月23日以96年度竹交簡字第588 號判處拘
    役40日，復經本院於96年8 月9 日以96年度聲減字第920 號
    裁定減為拘役20日確定。其又於96年間因犯酒醉駕車之公共
    危險案件，經本院於96年7 月10日以96年度竹交簡字第86 8
    號判處罰金6 萬元，於97年1 月4 日因罰金易服勞役執行完
    畢。其又於96年間因犯酒醉駕車之公共危險案件，經本院於
    97年4 月28日以97年度竹交簡字第222 號判處拘役50日，於
    97年5 月23日確定，於97年8 月26日執行完畢。其又於99
    年間因犯酒醉駕車之公共危險案件，經本院於99年5 月12日
    以99年度審竹交簡字第363 號判處有期徒刑4 月，緩刑2 年
    ，於99年6 月10日確定，復經本院於100 年1 月6 日以99
    年度撤緩字第150 號撤銷緩刑，於100 年1 月28日確定等情
    ，亦有臺灣新竹地方法院檢察署刑案資料查註紀錄表及臺灣
    高等法院被告前案紀錄表各1 份在卷可參，惟被告仍不知警
    惕，無視酒後不得駕車之禁令，再度於酒後駕駛動力交通工
    具行駛在公眾往來之道路上，罔顧用路人之安全，所為顯然
    不足為取，並考量被告之智識程度、生活狀況、犯罪情節、
    手段、目的、所生損害、被告呼氣所含酒精濃度為每公升0.
    55毫克及犯後坦承不諱，態度尚可等一切情狀，本院認公訴
    人具體求處被告應量處有期徒刑8 月，尚屬適當，量處如主
    文所示之刑，以示懲儆。
四、末按因酗酒而犯罪，足認其已酗酒成癮並有再犯之虞者，得
    於刑之執行前，令入相當處所，施以禁戒；又保安處分之宣
    告，應受比例原則之規範，使保安處分之宣告與行為人所為
    之嚴重性、行為人所表現之危險性，及對於行為人未來行為
    之期待性相當，刑法第89條第1 項與大法官會議釋字第471
    號解釋分別著有明文。查被告前曾有6 次有酒駕前科，已如
    前所述，而本次酒後駕駛自用小客車為警查獲時之呼氣酒精
    濃度又達每公升0.55毫克，顯見被告並非偶然酒後駕車遭查
    緝，而係因酗酒致罹刑章，且其酗酒程度已深，堪認被告因
    酗酒而犯罪，並已達酗酒成癮之程度，並有再犯之虞，業已
    無法期待被告未來無再度飲酒駕車之可能，且其行為對於交
    通秩序，以及遵守道路交通安全規則之用路人之人身及財產
    安全所表彰之嚴重性及危險性甚鉅，衡諸被告此種行為已對
    社會產生相當之危險性，自有加以預防矯治之必要，而被告
    亦當庭表示願意接受禁戒之處分，爰依刑法第89條第1 項、
    第2 項前段之規定，令被告於刑之執行前，入相當處所施以
    禁戒之保安處分3個月，以矯惡習。
據上論斷，應依刑事訴訟法第273 條之1 第1 項、第299 條第1
項前段，刑法第185 條之3 、第89條第1 項、第2 項前段，判決
如主文。
本案經檢察官黃淑美到庭執行職務。
中    華    民    國   100    年    11    月    15    日
                  刑事第九庭      法  官      王銘勇
以上正本證明與原本無異。
如不服本判決應於收受本判決後10日內向本院提出上訴書狀，上
訴書狀應敘述具體理由。上訴書狀未敘述上訴理由者，應於上訴
期間屆滿後20日內補提理由書狀於本院( 均須按他造當事人之人
數附繕本 )「切勿逕送上級法院」。
中    華    民    國   100    年    11    月    15    日
                                  書記官      許弘杰
附錄本案論罪科刑法條：
刑法第185 條之3 ：
服用毒品、麻醉藥品、酒類或其他相類之物，不能安全駕駛動力
交通工具而駕駛者，處一年以下有期徒刑、拘役或科或併科十五
萬元以下罰金。